【裁判字號】    98,訴,1151
【裁判日期】    981008
【裁判案由】    違反槍砲彈藥刀械管制條例
【裁判全文】
臺灣高雄地方法院刑事判決              98年度訴字第1151號
公  訴  人  臺灣高雄地方法院檢察署檢察官
被      告  甲○○
指定辯護人  本院公設辯護人  丁○○
上列被告因違反槍砲彈藥刀械管制條例案件，經檢察官提起公訴
（98年度偵字第15380 號），本院判決如下：
    主  文
甲○○犯非法持有可發射子彈具殺傷力之槍枝罪，處有期徒刑參
年貳月；併科罰金新臺幣拾萬元，罰金如易服勞役，以新臺幣壹
仟元折算壹日。扣案之仿BERETTA 廠M9型改造手槍壹枝（槍枝管
制編號：0000000000號，含彈匣壹個）、制式子彈貳拾壹顆均沒
收。
    事  實
一、甲○○明知可發射子彈具有殺傷力之改造手槍及具殺傷力之
    制式子彈，非經中央主管機關許可，不得持有，竟於民國97
    年6 月間某日，在高雄市乙○區○○○路藍波龍遊戲廠內，
    自其友人謝坤安（97年12月28日歿）處，取得仿BERETTA 廠
    M9型換裝土造金屬槍管改造而成，可發射子彈，具殺傷力之
    改造手槍（槍枝管制編號：0000000000號，含彈匣1 個）1
    支，及具有殺傷力之子彈36顆（含直徑9.0MM 制式子彈35顆
    及直徑8.7MM 非制式子彈1 顆），並自該時、地起，未經許
    可而持有。嗣於98年5 月19日凌晨1 時10分許，在高雄市○
    ○區○○路428 號前之蓮池潭旁，持上開改造手槍，試射子
    彈4 發後，見巡邏車從遠處接近，隨即將該改造手槍棄置在
    蓮池潭內，經警發現槍聲，上前盤查，在其褲子口袋內，扣
    得具有殺傷力之子彈29顆，並經甲○○帶同警員至棄槍地點
    ，起出上該改造手槍、彈匣1 支（含具有殺傷力之子彈3 顆
    ）及彈殼4 個。
二、案經高雄市政府警察局乙○分局報告臺灣高雄地方法院檢察
    署檢察官偵查起訴。
    理  由
一、按被告以外之人於審判外之陳述，雖不符刑事訴訟法第159
    條之1 至之4 等4 條之規定，而經當事人於審判程序同意作
    為證據，法院審酌該言詞陳述或書面陳述作成時之情況，認
    為適當者，亦得為證據；又當事人、代理人或辯護人於法院
    調查證據時，知有刑事訴訟法第159 條第1 項不得為證據之
    情形，而未於言詞辯論終結前聲明異議者，視為有前項之同
    意，同法第159 條之5 定有明文。本案下列所引用之供述及
    非供述證據，業經本院依法踐行調查證據程序，公訴人、被
    告均不爭執各該證據之證據能力，且迄本院言詞辯論終結前
    未就上開證據之證據能力聲明異議，又查無依法應排除其證
    據能力之情形，是後述所引用證據之證據能力均無疑義，依
    法自有證據能力，均得作為本案證據，先予敘明。
二、上開犯罪事實，業據被告於本院審理中坦承不諱（見本院訴
    字卷第17頁），並有高雄市政府警察局槍枝初步檢視報告表
    1 份（見警卷第15頁至第16頁背面）、高雄市政府警察局乙
    ○分局扣押筆錄、扣押物品目錄表（執行處所：高雄市○○
    區○○路428 號對面）各1 份（見警卷第18頁至第20頁）、
    高雄市政府警察局乙○分局扣押筆錄、扣押物品目錄表（執
    行處所：高雄市○○區○○路428 號對面蓮池潭橋下）各1
    份（見警卷第23頁至第25頁）、內政部警政署刑事警察局98
    年6 月26日刑鑑字第0980075891號鑑驗書1 份（見偵卷第15
    頁至第16背頁、本院審訴卷第18頁至第19頁背面）、現場相
    片5 幀（見警卷第27頁至第29頁）、槍彈及駕駛之交通工具
    相片11幀（見警卷第30頁至第35頁）、臺灣高雄地方法院檢
    察署98年度槍保字第191 號扣押槍彈清單1 紙（見本院訴字
    卷第12頁）可稽，足認被告自白與事實相符，被告犯行，洵
    堪認定，應依法論科。另起訴書所載槍枝管制編號有誤，應
    予更正，併為說明。
三、核被告甲○○所為，係犯槍砲彈藥刀械管制條例第8 條第4
    項之非法持有可發射子彈具殺傷力之槍枝罪、同條例第12條
    第4 項之非法持有子彈罪。被告以一持有行為，同時持有上
    開改造槍枝、子彈，為想像競合犯，應從一重之非法持有可
    發射子彈具殺傷力之槍枝罪論處。爰審酌被告被告任意持有
    具殺傷力之改造手槍1 枝及制式子彈35顆、非制式子彈1 顆
    ，子彈數量不少，對於社會治安具有鉅大之潛在危險性，且
    被告於高雄市○○區○○路428 號前之蓮池潭旁試射制式子
    彈4 顆，更有波及旁人之潛在嚴重危險，行為誠有不該，惟
    念其於犯後坦承犯行，犯後態度良好，又無證據證明其曾持
    該槍彈犯罪，尚未造成實質之重大之危害，暨被告之智識、
    經濟情況等，量處如主文所示之刑，併科罰金新臺幣10萬元
    ，並諭知罰金如易服勞役之標準。扣案之槍枝1 枝（含彈匣
    1 個）及制式子彈21顆，係槍砲彈藥刀械管制條例第4 條第
    1 項第1 、2 款所列物品，乃未經許可不得持有之違禁物，
    應依刑法第38條第1 項第1 款之規定宣告沒收。至被告自行
    於高雄市○○區○○路428 號前之蓮池潭旁試射之制式子彈
    4 顆，及鑑驗過程中試射10顆制式子彈、1 顆非制式子彈，
    均已因試射而耗損（見本院審訴卷第18頁至第19頁背面），
    其所留彈頭、彈殼，已不具子彈完整結構，均非違禁物，自
    無庸宣告沒收。
據上論斷，應依刑事訴訟法第299 條第1 項前段，槍砲彈藥刀械
管制條例第8 條第4 項、第12條第4 項，刑法第11條前段、第55
條、第42條第3 項前段、第38條第1 項第1 款，判決如主文。
本案經檢察官丙○○到庭執行職務。
中    華    民    國    98    年    10    月    8     日
                  刑事第二庭    審判長法  官  吳進寶
                                      法  官  李昆南
                                      法  官  施盈志
以上正本證明與原本無異。
如不服本判決應於收受送達後10日內向本院提出上訴書狀，並應
敘述具體理由；如未敘述上訴理由者，應於上訴期間屆滿後20日
內向本院補提理由書（均須按他造當事人之人數附繕本）「切勿
逕送上級法院」。
中    華    民    國    98    年    10    月    8     日
                                      書記官  林雅婷
附錄本件論罪科刑法條：
槍砲彈藥刀械管制條例第8 條第4項
未經許可，持有、寄藏或意圖販賣而陳列第 1 項所列槍枝者，處
3 年以上10年以下有期徒刑，併科新臺幣700 萬元以下罰金。
槍砲彈藥刀械管制條例第12條第4項
未經許可，持有、寄藏或意圖販賣而陳列子彈者，處5 年以下有
期徒刑，併科新臺幣300 萬元以下罰金。


司法院資訊處製作；財團法人民間司法改革基金會備份。
